JENNIFER PIMENTEL

jenniferpimentel54@gmai.com



624742767



https://www.linkedin.com/in/jennifer-pimentel-68a031158/

Soy amante de la tecnología, lo que me motivo a estudiar de manera independiente, como Probador de Software con el interés de Certificarme en ISTQB nivel foundation. Tengo más de 4 años de experiencia en el área de atención al cliente con servicio E-commerce por lo que me apasiona el Validar y verificar que se cumpla con las expectativas de los usuarios. Hoy cuento con los conocimientos fundamentales para Software Tester en el ciclo de Software Testing, incluyendo planificación de prueba, diseño de casos de prueba y ejecución de pruebas por medios manuales y automatizados. Estoy en busca de una oportunidad de trabajo que me permita implementar los conocimientos adquiridos, así como ganar experiencia en el área y en paralelo continuar con mis estudios autónomos..

EXPERIENCIA-

TESTER MANUAL / SANTIAGO DE CHILE

UPEX GALAXY | 2023-2024

• Gestión de Jira para la gestión de problemas: tareas y seguimiento del tiempo. Análisis de la historia de usuario, modelo BDD Manejo de XRAY para la gestión de pruebas: Diseño de la suite de pruebas, diseño y derivación de casos de prueba, ejecución de casos e informes de prueba. Informes de errores y defectos con respecto al ciclo de vida Participa en Sprint Plannings, Dailies y Sprint Reviews.

GERENTE COMERCIAL / SANTIAGO DE CHILE

VENECH SPA | 2018 - 2023

• Gerente de Operaciones encargada del equipos de venta, facturacion y garantizar la eficiencia y el logro de objetivos mensuales del equipo, planificación, ejecución y control de proyectos operativos, gestión de ventas, CMR, redes sociales y construcción de catálogos.

ADMINISTRACIÓN Y FINANZA / CARACAS - VENEZUELA MULTIREPUESTOS Y&J S.A | 2012 - 2018

• Administración y análisis de datos de compra y ventas, atención al cliente, manejo de base de datos, llevar agenda de pedidos, pago a proveedores.

SECRETARIA / CARACAS - VENEZUELA MINISTERIO DE EDUCACIÓN POPULAR | 2008 - 2012

Soporte al usuario, llevar agenda de la ministra Maigualida Pinto, participación en la ejecución de libros de educación básica en el área de soporte y gestión con los diseñadores y encargados del proyecto de educación.

FORMACIÓN

FORMACION Y CURSOS

- Tsu Administracion de empresa Caracas- Venezuela
- Bootcamp Full Stack Java En proceso
- · Coderrhouse: Qa manual Finalizado.
- Udemy JAVA y SQL
- Nucba: Bootcamp Programación FullStack -Finalizado
- Udemy: Curso más completo de Testing-Bootcamp Finalizado
- Udemy: Software Testing Desde Cero Finalizado
- LinkedIn: Scrum Esencial Finalizado
- LinkedIn: Github Actions Esencial Finalizado
- LinkedIn: Fundamentos de la Programación Pruebas de Software y QA Finalizado
- Selenium Esencial Finalizado
- Linkendin SQL BASICO

HABILIDADES PROFESIONALES Y BLANDAS

- HTML, CSS, SQL, TRELLO, JIRA, TESTRAIL, SCRUM, POSTMAN, GIT, ECLIPSE, SELENIUM IDE DESARROLLO WEB.
- Buena disposición para trabajar en equipo., Atenta y curiosa, Organizada, Responsable, puntual,
 Trabajo proactivo, Me adapto rápido al cambio